臺灣高等法院民事判決
109年度上易字第1155號
上  訴  人  陳怡如  

訴訟代理人  邱月眉  
上  訴  人  葉思瑜  



上列當事人間請求侵權行為損害賠償事件，兩造對於中華民國10
9年8月14日臺灣臺北地方法院109年度訴字第1351號第一審判決
各自提起上訴，本院於109年12月22日言詞辯論終結，判決如下
：
    主      文
兩造上訴均駁回。
第二審訴訟費用由兩造各自負擔。
    事實及理由
一、上訴人即被上訴人甲○○（下稱甲○○）主張：伊於民國（下同
    ）107年6月9日晚間7時許，前往臺北市○○區○○路0段000號亨
    利咖啡館（下稱咖啡館）途中，聽到某個摩托車騎士辱罵伊
    ，嗣伊進入咖啡館與店長林晉緯談及上開經過。適被上訴人
    即上訴人乙○○（下稱乙○○）及其友人方心逸在咖啡館內用餐
    ，伊與林晉緯談天過程中眼神雖有轉向乙○○，惟乙○○及其友
    人並非伊談論對象，詎乙○○誤解不聽伊解釋，兩造發生口角
    並發生肢體衝突。乙○○基於傷害之犯意，以暴力攻擊伊頭部
    、腹部、下體等身體部位，除致伊受有頭部挫擦傷、腦症盪
    後症候群、血尿、右側腰痛、髖骨及下背部疼痛等傷害（下
    稱系爭傷害），並致伊患有創傷後壓力症候群。伊為此前往
    臺北市立萬芳醫院（下稱萬芳醫院）、瑞安堂內科中醫診所
    （下稱瑞安堂中醫）診療，分別支出醫療費用新臺幣（下同
    ）1萬8,729元（如附表一所示）、48萬600元及交通費用1萬
    6,950元；另為維護伊權益而委請律師對乙○○提起刑事告訴
    ，支出律師費15萬元；伊並受有精神痛苦而請求非財產上損
    害賠償100萬元。合計受有財產及非財產上損害166萬6,279
    元，僅部分請求150萬元，爰依侵權行為之法律關係請求乙○
    ○如數賠償伊所受損害等語。就反訴部分：伊未毆打乙○○，
    乙○○以暴力攻擊伊頭部、腹部、下體等身體部位致傷，乙○○
    則未受到任何傷害。伊並未以「死破麻」、「奧客」、「兩
    個臭雞掰坐在那邊」及「幹你娘」等語辱罵乙○○，系爭言論
    均為乙○○自述，係乙○○栽贓為伊所為，顯不可採等語，資為
    抗辯。求為判命：㈠乙○○應給付甲○○150萬元，及自起訴狀繕
    本送達翌日起至清償日止，按週年利率5％計算之利息。㈡願
    供擔保請准宣告假執行。
二、乙○○則以：伊與友人方心逸於107年6月9日晚間7時許於咖啡
    館用餐，甲○○進入咖啡館後雖站在櫃臺前與店長林晉緯談話
    ，然眼神屢次轉向伊並出言不遜。先基於公然侮辱之犯意，
    在咖啡館內以系爭言論辱罵伊，伊向甲○○責問，遂生口角並
    致肢體衝突。甲○○雖稱遭伊攻擊而受有系爭傷害，並有妄想
    型思覺失調症、強迫症、創傷後壓力症候群等，然除頭部挫
    擦傷與系爭傷害事件相關外，其餘甲○○主張傷勢、症狀及支
    出瑞安堂中醫診所醫療費用部分，甲○○應舉證證明與系爭傷
    害事件有因果關係存在。交通費部分甲○○提出之計程車車資
    從70元至310元不等，足見甲○○外出地點並非單一，且所受
    傷勢即頭部外傷輕微，是否需以計程車代步，亦令人質疑。
    又甲○○請求慰撫金金額過高，應予酌減等語，資為抗辯。另
    系爭傷害屬互毆行為，伊亦因此受有身體傷害，且甲○○以系
    爭言論辱罵伊，足以貶損伊人格尊嚴，伊並因此疲於應訴致
    工作不保，受有精神上創傷，爰依侵權行為法律關係反訴請
    求甲○○賠償伊非財產損害等語。並反訴聲明：甲○○應給付乙
    ○○51萬元，及自起訴狀繕本送達翌日起至清償日止，按週年
    利率5%計算之利息。
三、原審判決如附表二所示。甲○○及乙○○就其本訴敗訴部分提起
    上訴。
  ㈠甲○○補陳：乙○○是蓄意傷人，過程中死命暴打，本案單純是
    霸凌傷害案，伊全程被打，持續18至30分鐘，並無互相扭打
    。乙○○生性凶暴，看到伊後就暴衝到櫃檯椅子上一直打伊頭
    部及腹部，把伊打到腦震盪，及肚子受到嚴重傷害，打人的
    速度非常快。乙○○打伊是暴打，打的都是要害，造成後遺症
    ，非常痛苦。證物光碟只有3分鐘，是造假且經過變造的，
    經過跳接，光碟全長應該有1小時。從被傷害至今，伊母親
    跟伊精神倍受折磨，精神不好，都不敢出門，是被設計陷害
    的，伊被乙○○打到長期內傷，並導致伊身體機能減損無法工
    作。乙○○都在說謊，乙○○毆打伊，拳擊頭部，重踢伊腹部。
    而且乙○○當時穿硬鞋，還罵三字經，伊因此重度精神障礙，
    無工作能力等語。並上訴聲明：㈠原判決下列㈡廢棄。㈡乙○○
    應再給付甲○○141萬0,464元。㈢第一、二審訴訟費用由乙○○
    負擔。答辯聲明：㈠對造之上訴駁回。㈡如受不利判決，願供
    擔保請准免為假執行。㈢第一、二審訴訟費用由乙○○負擔。
  ㈡乙○○補陳：伊沒有毆打甲○○，兩造是互毆，伊只是沒有驗傷
    與提起告訴。甲○○就醫，頭部挫擦傷部分伊願意負擔賠償，
    其他部分不應該叫伊負擔。錄影的部分有當時調出的紀錄，
    就是那幾分鐘，當時並非伊主動攻擊，不是單方面毆打而是
    互毆，因口角扭打，才造成今日的悲劇。家裡只有伊一人工
    作，靠微薄收入維生，這個期間伊失去工作，還要貸款付律
    師費，慰撫金8萬元過高，伊無法賠償。甲○○之前就有很大
    的精神疾病，但甲○○卻將兩年的就醫成本加諸在伊身上叫伊
    賠償，很不公平等語。並上訴聲明：㈠原判決不利部分廢棄
    。㈡廢棄部分甲○○在第一審之訴及假執行之聲請均駁回。㈢第
    一、二審訴訟費用均由甲○○負擔。答辯聲明：㈠對造之上訴
    駁回。㈡如受不利判決，願供擔保請准免為假執行。㈢第一、
    二審訴訟費用由甲○○負擔。
四、兩造不爭執之事項：
  ㈠兩造間因故發生系爭傷害事件，致甲○○受有傷害，經臺灣臺
    北地方檢察署（下稱臺北地檢署）檢察官對兩造均提起公訴
    ，經原法院刑事庭以108年度易字第543號判決判處乙○○犯傷
    害罪，處拘役20日，如易科罰金，以1,000元折算1日。甲○○
    犯公然侮辱罪，處拘役20日，如易科罰金，以1,000元折算1
    日。兩造不服均提起上訴，經本院以109年度上易字第535號
    刑事判決駁回上訴確定，有上開卷宗影本可稽（見外放卷）
    。
  ㈡甲○○因系爭傷害事件受有「頭部挫擦傷」之傷害，已於107年
    6月9日至萬芳醫院就醫，並支出醫療費用760元，有診斷證
    明書、醫療費用收據影本可稽（見原審108年度附民字第350
    號卷第9頁、原審卷一第321頁）。
五、甲○○主張兩造間發生系爭傷害事件致其受傷害，導致患有創
    傷後壓力症候群，乙○○應負侵權行為損害賠償責任，應給付
    其醫療費用、中醫成藥費用、交通費用、律師費及精神慰撫
    金，共計150萬元等語，然為乙○○所否認，並以前詞置辯。
    則本件主要爭點在於：㈠乙○○有無毆打甲○○？甲○○所受的傷
    害狀況如何？哪部分是因乙○○的毆打所致，其間因果關係如
    何？㈡甲○○請求損害賠償的項目及金額，哪部分是必要費用
    ？若得請求，金額應為若干？
六、乙○○有毆打甲○○，甲○○所受頭部挫擦傷之傷害狀況是因為乙
    ○○的毆打所致，其間有因果關係:
  ㈠甲○○依侵權行為法則向乙○○請求「頭部挫擦傷、腦震盪症候
    群、創傷後壓力症候群」部分之損害賠償，為屬有據，逾此
    範圍之損害賠償，則無理由：
  ⒈按因故意或過失，不法侵害他人之權利者，負損害賠償責任
    ；不法侵害他人之身體或健康者，對於被害人因此喪失或減
    少勞動能力或增加生活上之需要時，應負損害賠償責任；不
    法侵害他人之身體、健康、名譽、自由、信用、隱私、貞操
    ，或不法侵害其他人格法益而情節重大者，被害人雖非財產
    上之損害，亦得請求賠償相當之金額。民法第184條第1項前
    段、第193條第1項、第195條第1項前段分別定有明文。次按
    當事人主張有利於己之事實者，就其事實有舉證之責任。民
    事訴訟法第277條本文亦有明定。而民事訴訟如係由原告主
    張權利者，應先由原告負舉證之責，若原告先不能舉證，以
    證實自己主張之事實為真實，則被告就其抗辯事實即令不能
    舉證，或其所舉證據尚有疵累，亦應駁回原告之請求（最高
    法院74年度台上字第913號判決意旨同此見解）。又侵權行
    為之成立，須行為人因故意過失不法侵害他人權利，亦即行
    為人須具備歸責性、違法性，並不法行為與損害間有因果關
    係，始能成立，且主張侵權行為損害賠償請求權之人，對於
    侵權行為之成立要件事實應負舉證責任（最高法院100年度
    台上字第328號判決意旨採相同見解）。甲○○主張乙○○有毆
    打伊部分，乙○○就其故意傷害行為造成甲○○受有頭挫擦傷之
    傷害並不爭執。惟甲○○主張乙○○除以暴力攻擊伊頭部外，尚
    攻擊腹部等其他身體部位，致甲○○受有腦症盪後症候群、血
    尿、右側腰痛、髖骨及下背部疼痛等傷害，並患有創傷後壓
    力症候群等傷害，則為乙○○所否認。則依上，甲○○自應就其
    受有腹部傷害等，與乙○○之系爭傷害行為間有因果關係乙節
    ，負舉證之責。
  ⒉甲○○主張上情，固據其提出萬芳醫院就爭執傷勢開立之診
　　斷證明書（見附民卷第11至21頁）為據，然查：
  ⑴關於兩造間之肢體衝突過程，乙○○於刑事案件審理中即始終
    否認有攻擊甲○○腹部等其他身體部位，無論以刑事案件所示
    監視器影片截圖、證人即咖啡館店長林晉緯、乙○○友人方心
    逸所供述，或以咖啡館店內監視器影片畫面之勘驗結果（見
    臺北地檢署107年度偵字第18681號卷第27頁，原審108年度
    易字第543號卷第79至94頁、108年度審易字第413號卷第91
    頁），均無法證明乙○○有攻擊甲○○腹部等其他身體部位之行
    為。此外，甲○○並無進一步舉證證明其主張，尚難認定乙○○
    有甲○○主張之攻擊伊腹部等其他身體部位之行為。至於甲○○
    稱:證物光碟遭變造，店家對證物有所保留云云，對於究竟
    如何遭變造未舉證說明，無非推測之詞，且衡諸證人證詞，
    傷害過程係幾分鐘，光碟就此部分記錄自非1小時，甲○○此
    部分主張尚難憑採。
　⑵再參以甲○○事發當日前往萬芳醫院急診之診斷書證明書之記
    載，經診斷僅受有「頭部挫擦傷」之傷害。醫囑為：「病患
    因上述病因於107年6月9日22時23分至本院急診求治，宜門
    診追蹤治療」等語（見附民卷第9頁）。嗣甲○○於事件發生
    後之同年6月15日、7月2日、7月13日及7月30日至萬芳醫院
    神經外科門診追蹤治療，經診斷有「腦震盪症候群、下背痛
    」。於同年6月15、22日至萬芳醫院傳統醫學科治療，經診
    斷有「腦震盪症候群」等傷害。足徵乙○○之攻擊行為應僅限
    於刑事判決認定之頭部及肩部，及因此造成腦震盪症候群，
    不及於腹部等。復依常情判斷，甲○○於甫受傷之際，經前往
    萬芳醫院急診，倘身體有任何不適，為求第一時間確實診斷
    及治療，當會一併描述；然甲○○於急診當日並未為頭部外傷
    以外之主訴，反於107年6月20日、同年7月5日，始前往萬芳
    醫院泌尿科、骨科診療，並由萬芳醫院開立診斷證明書診斷
    有「血尿與右側腰痛」、「髖部及下背部疼痛」之症狀。其
    就醫日期距離事件發生後已有11日、26日之久，而上開傷勢
    病症發生原因多元，難僅憑診斷證明書之記載即認與系爭傷
    害事件相關。
　⑶另甲○○雖於事隔8個月，才經診斷患有創傷後壓力症候群，惟
    學理上對創傷後壓力症候群發作時間尚無定論，且參酌甲○○
    提出其精神科門診記錄單，自108年1月起，其就醫主訴情形
    多次提及被攻擊等語相關之言論。堪信引發甲○○創傷後壓力
    症候群之創傷加重，與系傷害事件仍有相當因果關係。
　⑷綜上，除可認頭部挫擦傷、腦震盪症候群、創傷後壓力症候
    群為乙○○傷害行為所致或衍生之症狀，而得請求乙○○負侵權
    行為損害賠償責任。其餘血尿、右側腰痛、髖骨及下背部疼
    痛等症狀或衍生之症狀，與甲○○遭毆傷頭、肩部通常可能造
    成之傷情並不相符，難認為乙○○之傷害行為所致，甲○○就此
    部分請求乙○○應負侵權行為損害賠償責任，欠缺相當因果關
    係，要難採認。
七、甲○○得請求損害賠償項目及金額如下:
　㈠萬芳醫院醫療費用1萬8,729元部分：查甲○○因乙○○本件傷害
    行為，造成其受有頭部挫擦傷、腦震盪症候群、創傷後壓力
    症候群等情，業經認定如前，故有關頭部挫擦傷、腦震盪症
    候群、創傷後壓力症候群部分支出之醫療費用自可向乙○○請
    求賠償。甲○○因頭部挫擦傷、腦震盪症候群而於107年6月9
    日起至109年4月22日至萬芳醫院急診外科、神經外科、傳統
    醫學科門診，支出金額如附表一所示，有所示醫療收據在卷
    可參。然挫擦傷屬表層傷害，其復原時間甚短，縱導致腦震
    盪症候群，甲○○所受傷勢病症不會近2年仍未痊癒。是依一
    般常情、經驗法則判斷，應認甲○○於107年8月9日後即距系
    爭衝突事件2個月後，甲○○頭部挫擦傷、腦震盪症候群傷勢
    病症已然痊癒。其後至神經外科、傳統醫學科門診就診所支
    出之醫療費用，與系爭乙○○之傷害行為間，並無相當關係，
    自應予剔除。另甲○○至萬芳醫院精神科支出如附表一所示之
    醫療費用，參酌甲○○提出之門診記錄單，其至108年12月11
    日看診日期仍經診斷有創傷後壓力症，是至108年12月底支
    出之醫療費用，尚屬有據，逾此範圍期間，則屬無據。至甲
    ○○請求至萬芳醫院泌尿科、骨科、婦產科、消化系內科門診
    支出之醫療費用部分，並未提出證據證明確實為乙○○系爭傷
    害行為所致，或與系爭傷害事件有關連性，自無從請求賠償
    ，而應予排除。經剔除後，甲○○得請求6,816元（計算式：
    如附表一「准許欄」所示金額，760元+2,881元+765元+2,41
    0元＝6,816元）。
  ㈡瑞安堂中醫醫療費用48萬600元部分：甲○○就此部分請求固據
    其提出瑞安堂中醫診所出具診斷證明書及收據為憑(見原審
    卷一第273至279頁、第397至437頁，卷二第23至27頁)。然
    瑞安堂中醫診所前開診斷證明書之記載顯係參酌萬芳醫院診
    斷證明書，及依甲○○單方面主訴而出具，其中「下背痛、雙
    邊髖骨劇烈痛，腰腳酸痛無力」部分，業經認定與系爭傷害
    事件無關連性，其餘「因外力致成頭頸部挫傷，腦部震盪頭
    暈頭重」部分，因甲○○頭部挫擦傷傷勢輕微，腦震盪治療方
    法首重休息、觀察與回診。參以甲○○所提出瑞安堂中醫診所
    前開醫療費用收據之記載係貼布、紫雲膏、紅牛丸，就丸藥
    治療目的適應症為:腦震盪後遺症、腦識不寧、記憶減退、
    鎮靜安神、憂鬱失眠等，不涉醫師之診療費、掛號費，丸藥
    主要是安神治療失眠、記憶減退，與本件傷害之間無相當必
    要性，依前述仍以精神科看診為必要。是甲○○請求乙○○給付
    中醫醫療費用部分，並無所據，不應准許。
  ㈢交通費用1萬6,950元部分：經查，甲○○因本件傷害，有前往
    醫院治療之必要，而甲○○至醫院路程所生之交通費用，與本
    件乙○○傷害行為具有因果關係，且屬增加其生活上之支出而
    致其受有損害，自得向乙○○請求賠償。乙○○辯稱甲○○此部分
    請求欠缺必要性，並未舉反證推翻，尚非可採。而甲○○於傷
    勢病症痊癒前，分別前往萬芳醫院神經外科門診5次，精神
    科門診11次，傳統醫學科門診就診日期與神經外科門診及精
    神科同日，不另外計算，甲○○合計前往萬芳醫院16次（來回
    共32次），甲○○主張因本件所受傷害，需往返住家及萬芳醫
    院，交通費每趟（單程）不會超過100元（見原審卷二第6頁
    ），及參酌甲○○提出之計程車收據上所載車資為70元至100
    元不等，以平均單趟85元計算，甲○○來回32趟交通費共計2,
    720元（計算式：85元×32＝2,720元），應屬有據，逾此範圍
    ，則屬無據。
　㈣律師費15萬元部分：甲○○主張因本件相關訴訟支出律師費用1
    5萬元云云，然甲○○於本件訴訟並未委任律師代理，自無因
    此受有支出律師費用損害之可能。至於甲○○於刑事程序中委
    請律師而支出律師費用，因我國刑事訴訟制度並未要求被害
    人須委任律師代理方能提出告訴，則告訴人委任律師與否，
    原有自由選擇之權。且檢察官本於公益代表人身分，職司犯
    罪偵查職務，亦會維護被害人權益，並不因被害人有無委任
    律師撰寫書狀、到庭陳述，在調查證據、認定事實上有何歧
    異，是以律師報酬並非必要之程序費用。況甲○○於刑事程序
    中委任律師，律師除擔任告訴代理人亦兼任甲○○被訴公然侮
    辱之刑事辯護人，甲○○支出律師費用難認係因本件侵權行為
    所受之損害，其請求乙○○就此部分負損害賠償責任，尚難准
    許。
  ㈤精神慰撫金100萬元：乙○○雖稱:甲○○本有精神疾病，所受傷
    害並不嚴重，原審判決慰撫金額過高云云。按慰撫金之多寡
    ，應斟酌雙方之身分、地位、資力，與加害之程度及其他各
    種情形，核定相當之數額，亦即金額是否相當，應依實際加
    害情形，與被害人所受之痛苦及雙方之身分、地位、經濟狀
    況等關係決定之。查甲○○因乙○○徒手毆打攻擊之侵權行為，
    致受有頭部挫擦傷、腦震盪症候群並致生有創傷後壓力症候
    群，足認甲○○確受有身體、精神痛苦，其請求乙○○給付精神
    慰撫金，當屬有據。爰審酌甲○○目前無業，名下無不動產；
    而乙○○之前以打零工度日，目前無業，需扶養母親，各據兩
    造於審理中陳述在卷，並有稅務電子閘門財產所得調件明細
    表（見外放卷）在卷可稽。復審認兩造之身分、地位、甲○○
    受傷程度、乙○○之行為態樣等情狀，認甲○○請求乙○○賠償精
    神慰撫金於8萬元尚屬適當，逾此部分金額不應准許。至於
    乙○○所辯甲○○所受傷害非嚴重程度等情節，已經法院考量在
    內，才未判准甲○○請求之金額，而只判准8萬元，併此敘明
    。
  ㈥綜上，甲○○得請求乙○○賠償醫療費用6,816元、交通費用2,72
    0元、精神慰撫金8萬元，共8萬9,536元。
八、綜上所述，甲○○依侵權行為之規定，請求乙○○給付8萬9,536
    元，及自起訴狀繕本送達之翌日即108年3月8日起至清償日
    止，按年息百分之5計算之利息，為屬正當，應予准許；逾
    此則無理由，應予駁回。從而原審就此所為乙○○敗訴之判決
    ，並為准免假執行之宣告，及就不應准許部分駁回甲○○之訴
    及假執行之聲請，並無不合。兩造上訴論旨指摘原判決不當
    ，求予廢棄改判，均為無理由，均應駁回其上訴。
九、本件事證已臻明確，甲○○稱:吳老師、李老師目擊云云，並
    未舉出吳老師、李老師名字、住址，且無非要證明乙○○有傷
    害行為，此部分乙○○並不否認，自無另通知到庭必要；至於
    乙○○傷害經過，已如前述有監視器影片、證人林晉緯、方心
    逸證述可證。兩造其餘之攻擊或防禦方法及所用之證據，經
    本院斟酌後，認為均不足以影響本判決之結果，爰不逐一論
    列，附此敘明。
十、據上論結，本件兩造上訴均為無理由，依民事訴訟法第449
    條第1項、第78條，判決如主文。
中　　華　　民　　國　　110 　年　　1 　　月　　12　　日
                  民事第十庭    
                      審判長法  官  黃嘉烈
                            法  官  邱  琦
                            法  官  高明德
正本係照原本作成。
不得上訴。
中　　華　　民　　國　　110 　年　　1 　　月　　12　　日
  　　　　　　　　　　　　　書記官  章大富
附表一：
就診醫院 收費日期 就診科別 金額  卷證頁數    （原審卷） 准許金額 萬芳醫院  107/06/09 急診外科 760元 卷一第321頁 ✓  合計    760元  107/12/24 神經外科 837元 卷一第281頁 ✗  108/02/12 神經外科 252元 卷一第283頁 ✗  108/03/18 神經外科 837元 卷一第285頁 ✗  108/04/11 神經外科 252元 卷一第287頁 ✗  108/05/10 神經外科 252元 卷一第289頁 ✗  108/06/10 神經外科 837元 卷一第291頁 ✗  108/06/28 神經外科 252元 卷一第293頁 ✗  108/07/26 神經外科 252元 卷一第295頁 ✗  108/09/02 神經外科 822元 卷一第299頁 ✗  108/10/01 神經外科 252元 卷一第299頁 ✗  107/06/12 神經外科 427元 卷一第323頁 ✓  107/06/15 神經外科 451元 卷一第327頁 ✓  107/07/02 神經外科 510元 卷一第343頁 ✓  107/07/13 神經外科 596元 卷一第347頁 ✓  108/01/11 神經外科 252元 卷一第355頁 ✗  107/08/27 神經外科 794元 卷一第361頁 ✗  109/02/24 神經外科 872元 卷一第363頁 ✗  107/10/23 神經外科 252元 卷一第367頁 ✗  107/11/14 神經外科 252元 卷一第369頁 ✗  107/07/30 神經外科 897元 卷一第371頁 ✓  107/09/28 神經外科 837元 卷一第375頁 ✗  108/10/29 神經外科 252元 卷一第377頁 ✗  108/11/25 神經外科 822元 卷一第379頁 ✗  108/12/16 神經外科 252元 卷一第383頁 ✗  109/01/13 神經外科 252元 卷一第385頁 ✗  109/02/24 神經外科 872元 卷一第387頁 ✗  109/03/23 神經外科 252元 卷一第389頁 ✗  109/04/22 神經外科 252元 卷一第393頁 ✗  109/05/18 神經外科 638元 卷二第21頁 ✗  合計    2,881元  108/01/30 精神科 50元 卷一第303頁 ✓  108/09/11 精神科 50元 卷一第305頁 ✓  108/05/22 精神科 50元 卷一第307頁 ✓  108/04/24 精神科 50元 卷一第309頁 ✓  108/03/27 精神科 50元 卷一第311頁 ✓  108/10/16 精神科 50元 卷一第313頁 ✓  108/02/27 精神科 165元 卷一第315頁 ✓  108/07/17 精神科 50元 卷一第319頁 ✓  107/06/22 精神科 50元 卷一第339頁 ✓  107/11/14 精神科 150元 卷一第351、353、365頁 ✓  109/03/23 精神科 100元 卷一第357頁 ✗  109/04/29 精神科 50元 卷一第359、391頁 ✗  108/12/11 精神科 50元 卷一第381頁 ✓  109/05/20 精神科 50元 卷二第19頁 ✗  合計    765元  107/06/15 傳統醫學科 1,080元 卷一第329頁 ✓  107/06/22 傳統醫學科 1,330元 卷一第337頁 ✓   合計   2,410元   總計   6,816元 
附表二：　
編號   一 被告應給付原告新臺幣捌萬玖仟伍佰參拾陸元，及自民國一百零八年三月八日起至清償日止，按週年利率百分之五計算之利息。  二 原告其餘之訴駁回。  三 本訴訴訟費用由被告負擔五分之一，餘由原告負擔。  四 本判決原告勝訴部分得假執行；但被告如以新臺幣捌萬玖仟伍佰參拾陸元為原告預供擔保後，得免為假執行。  五 原告其餘假執行之聲請駁回。  六 反訴被告應給付反訴原告新臺幣壹萬元，及自民國一百零九年四月二十八日起至清償日止，按週年利率百分之五計算之利息。  七 反訴原告其餘之訴駁回。  八 反訴訴訟費用由反訴被告負擔百分之二，餘由反訴原告負擔。  九 本判決反訴原告勝訴部分得假執行。但反訴被告以新臺幣壹萬元為反訴原告預供擔保後，得免為假執行。